【裁判字號】    92,交聲,315
【裁判日期】    920820
【裁判案由】    違反道路交通管理處罰條例聲明異議
【裁判全文】
臺灣臺北地方法院交通件裁定                      九十二年度交聲字第三一五號
    異議人  即
    受 處分 人  甲○○
右列異議人即受處分人因違反道路交通管理處罰條例案件，對於台北市交通事件裁決
所中華民國九十二年二月二十七日所為之處分（北市裁三字第裁二二∣一Ａ0000
000號及北市裁三字第駕裁二二∣一Ａ0000000號）聲明異議，本院裁定如
左：
    主  文
異議均駁回。
    理  由
一、按道路交通管理處罰條例所稱之汽車，依該條例第三條第八款之規定，包括機器
    腳踏車在內。次按人行道不得臨時停車，禁止臨時停車處所不得停車，道路交通
    安全規則第一百十一條第一項第一款及第一百十二條第一項第一款分別定有明文
    ；又汽車駕駛人在禁止臨時停車處所停車者，處新台幣（下同）六百元以上一千
    二百元以下罰鍰，道路交通管理處罰條例第五十六條第一項第一款亦定有明文。
二、本件受處分人即異議人甲○○於民國九十一年四月十九日上午十時二十五分及同
    年四月二十二日上午十時四十分，將其所有車號ＤＯＭ∣五三○號輕型機車，停
    放於臺北市○○○路○段八十一巷「居安公園」旁之人行道上，為舉發單位臺北
    市停車管理處人員照相後逕行製單舉發，嗣受處分人未於應到案日期九十一年五
    月二十六日前到案執行，逾三十日以上，始於九十二年一月二十二日向原處分機
    關台北市交通事件裁決所陳述不服舉發，經原處分機關請舉發單位調查結果，仍
    認受處分人有前開違規行為，原處分機關乃依據道路交通管理處罰條例第五十六
    條第一項第一款及違反道路交通管理事件統一裁罰基準表之規定，就上開二項違
    規行為，均裁處異議人罰鍰新台幣一千二百元。
三、訊據受處分人甲○○固供承有於上開時間將其所有車號ＤＯＭ∣五三○號輕型機
    車停放於前揭位置之行為，然否認有何違反道路交通管理處罰條例之行為，辯稱
    ：這個位置有劃設機車停車格，並未禁止停車云云。經查，受處分人上開停車位
    置，目前劃設有機車停車格一節，固據受處分人提出照片二張為證，並據本件執
    行舉發之舉發單位台北市停車管理處人員安新穎到庭證述屬實。惟上開人行道上
    之機車停車格，係舉發單位於受處分人上開違規行為之後之九十年七月三十一日
    ，始派員繪設之事實，有台北市停車管理處九十二年五月十九日函一紙附卷可稽
    ；而受處分人於上開時間停放機車於該人行道位置時，該處確未劃設機車停車格
    等情，亦據證人安新穎證述明確，並有舉發照片三張在卷足稽。是受處分人提出
    嗣後同一位置劃設機車停車格之照片，以渠停車位置並非禁止停車之處所云云置
    辯，即非可採，本件事證明確，受處分人之違規行為堪以認定。
四、綜上所述，受處分人確有在前揭時、地將其所有機車停放在禁止臨時停車之人行
    道之違規行為，其嗣未於應到案日期九十一年五月二十六日到案執行，逾三十日
    以上，始於九十二年一月二十二日向原處分機關陳述不服舉發之事實，亦有舉發
    通知單影本二件、台北市停車管理處九十二年七月二十八日函一件、掛號函件收
    據影本一件、公眾查詢郵件答覆單影本二件等附卷可稽，從而原處分機關依據道
    路交通管理處罰條例第五十六條第一項第一款及違反道路交通管理事件統一裁罰
    基準表之規定，就受處分人二項違規行為，均裁處受處分人罰鍰一千二百元，核
    無違誤，受處分人之異議為無理由，應予駁回。
據上論斷，應依道路交通案件處理辦法第十九條，裁定如主文。
中      華      民      國    九十二     年      八     月     二十     日
                                     臺灣臺北地方法院刑事第四庭
                                               法  官    楊代華
右正本證明與原本無異。
如不服本裁定應於送達後五日內向本院提出抗告狀。
                                               書記官    廖純瑜
中      華      民      國    九十二     年      八     月     二十     日


司法院資訊處製作；財團法人民間司法改革基金會備份。
